

# Leonardo Vinicius Rosa de Sousa

Profissional de TI

- ✓ leonardo9177@gmail.com 
  ✓ 48 99177-5454
- Rodovia Admar Gonzaga, Itacorubi, 88034000 Florianópolis

#### Perfil

Sou um profissional apaixonado por tecnologia com três anos de experiência sólida no mercado. Durante esse tempo, adquiri conhecimentos valiosos e desenvolvi habilidades que me tornaram um ativo valioso para qualquer equipe de tecnologia. Minha busca por novas oportunidades no mercado é impulsionada pela minha paixão por inovação e minha vontade de continuar crescendo profissionalmente.

# Formação

#### Sistema de Informação

fev 2020 - nov 2024

Sia Estacio, Florianópolis

# Experiência

#### Analista de Suporte

mar 2021 - set 2021

VEK Serviços LTDA, Florianópolis

Em meu dia a dia eu realizava atendimento de clientes, prestando suporte para dúvidas/erros técnicos em nossos aplicativos, registrando

chamados para controle e para futuros incidentes e trabalhando na linha de QA(área de teste).

#### Analista de Suporte TI (PLENO)

set 2021 - jul 2023

Cresol Confederação Cooperativa de credito,, Florianópolis

Em meu dia a dia eu atuava como:

- Analista incidentes ocorridos no sistema de core bancários
- Participação em reuniões de time para controle e desenvolvimento do

pilar de boleto, canais (MOBILE e INTERNET BANKING)

- Conhecimento em Linux
- Execução de monitoramentos de controle de core bancários (Boleto,

cartões e poupança)

• Correção de Dados - PostgreSQL

Competências: Banco de dados · Redmine · JIRA · Topdesk

### Cursos

#### Modelagem de dados

Instituto Bradesco

out 2023

# Dados pessoais

Data de nascimento 7 de novembro de 2001

Carteira de motorista AR

Nacionalidade

Brasileiro

Estado civil

Solteiro

Site

github.com/Levidevbr

LinkedIn

linkedin.com/in/leonardovinicius-rosa-de-sousa-7440b311a

# Competências

Comunicação

Responsabilidade

Proatividade

Organização

Trabalho em equipe

**Idiomas** 

inglês

PostgreSQL Udemy	out 2023
Teste de Software Udemy	out 2023
HTML5 Curso em Video Modulo 1, 2, 3 e 4	set 2023
CSS3 Curso em Video Modulo 1, 2, 3 e 4	set 2023
Git e GitHub Curso em Video	nov 2023
<b>Logica de Programação</b> Curso em Video	atual

### Interesses

Desenvolvedor Junior, Front-End, Full-Stack